【裁判字號】    99,抗,198
【裁判日期】    990826
【裁判案由】    聲請減刑等
【裁判全文】
臺灣高等法院高雄分院刑事裁定           99年度抗字第198號
抗  告  人
即受刑人    甲○○
上列抗告人因聲請減刑等案件，不服臺灣高雄地方法院中華民國
99年7 月21日裁定（99年度聲減字第79號），提起抗告，本院裁
定如下：
    主  文
抗告駁回。
    理  由
一、抗告意旨略以：受刑人所犯原審法院95年度簡字第4426號案
    件，業經判處有期徒刑4 月，得易科罰金確定，受刑人並於
    同年繳納執行完畢，詎原審再於99年7 月26日裁定減刑為有
    期徒刑2 月，並與另案常業重利案件所處有期徒刑1 年8 月
    ，重新定刑為有期徒刑1 年9 月，復增加1 個月之刑期，為
    此提出抗告。
二、按裁判確定前犯數罪者，併合處罰之，數罪併罰有2 裁判以
    上者，依第51條之規定定其應執行之刑，刑法第50條、第53
    條定有明文，故數罪併罰案件之執行完畢，係指數罪定應執
    行之刑後，已將該應執行之刑執行完畢而言，若僅數罪中之
    一罪所宣告之刑執行完畢，而數罪合併所定應執行之刑尚未
    執行完畢，應認為合於中華民國77年罪犯減刑條例第7 條第
    1項所規定「執行未畢」之要件，即丙罪亦應予以減刑，然
    後再與甲、乙兩罪定其應執行之刑（最高法院78年度第2 次
    刑事庭決議參照）。
三、經查，受刑人甲○○因於如附表所示時間犯如附表所示重利
    、常業重利共2 罪，經法院分別判處如附表所示之刑，均經
    確定在案，其中受刑人所犯附表編號1 之重利罪，其犯罪時
    間在中華民國96年4 月24日以前，合於減刑條件，而附表編
    號1 及編號2 所示之犯罪，亦合於刑法第50條所定裁判確定
    前犯數罪，應併合處罰，此有上開刑事判決書在卷可查。雖
    受刑人如附表編號1 所處有期徒刑4 月，業於95年9 月28日
    易科罰金執行完畢在案，有臺灣高等法院被告全國前案紀錄
    表在卷可查，惟依上開決議意旨，受刑人所犯前開2 罪，既
    係合於數罪併罰之案件，其中1 罪所宣告之刑執行完畢，仍
    不能認數罰合併所定之應執行刑執行完畢，法院自應就合於
    減刑條件之罪，先予以減刑後，再定其應執行刑。至受刑人
    已經執行之刑罰部分，自得於嗣後所定應執行刑折抵刑期，
    並無任何不利益，附此指明。
四、從而，原審依中華民國96年罪犯減刑條例第2 條第1 項第3
    款、第8 條第1 項、第3 項、第11條、第12條，刑法第51條
    第5 款（修正前）等規定，裁定受刑人所犯如附表編號1 所
    示重利罪，減為有期徒刑2 月，與附表編號2 所列不應減刑
    之犯罪所處之刑，應執行有期徒刑1 年9 月，核無不合，本
    件抗告，並無理由，應予駁回。
五、據上論結，應依刑事訴訟法第412 條，裁定如主文。
中    華    民    國    99    年    8     月    26    日
                  刑事第七庭    審判長法  官 莊飛宗
                                      法  官 謝宏宗
                                      法  官 蔡廣昇
以上正本證明與原本無異。
如不服本裁定應於送達後5 日內向本院提出抗告狀。
中    華    民    國    99    年    8     月    26    日
                                      書記官 曾允志

司法院資訊處製作；財團法人民間司法改革基金會備份。
